# 陈老师，请教委托出资的会计处理

提问人：潘奇奇 时间：2022-08-31 13:42:02
A公司出资 20000 万元成立项目公司C。A公司出资额中 4000 万元为B公司委托A公司出资。A与B协议：
1.B公司按约定的注册资本金缴纳时间打入A公司 4000 万，并委托A公司将委托投资款以A公司名义实缴项目公司C注册资本，2.因委托投资产生的收益及亏损由A公司作为项目公司股东先行承担后，最终由C公司承担，与A公司无涉。3.委托投资款对应项目公司C利润，由A公司领取后，再以A公司名义缴纳该部分利润对应的税费后支付给B公司，B公司收取税后利润后如涉及相关税费支付的，有B公司自行解决。
以上业务A公司及合并报表上应如何处理？
问题 1 ：A公司账面是否反映 20000 万的长期股权投资-C及 4000 万长期应付款-B？
问题 2 ：A公司合并报表，先按100%合并C公司，再把C公司20%收益转给B公司，确认其他应收款-B和投资收益，收益权转移，是否可行

回答人：chenyiwei
首先，需分析该事项是否属于法律上认可的、有效的股权代持。此问题需咨询律师意见。如果属于可以认可的股权代持，则A收到B的投资款后确认负债，投出并以自身名义代B持有该20%股权时，将投资款冲减该项负债，此时账面上不体现代持的长期股权投资和对应的负债，但仍需体现相应的资金流水情况。
如果不是有效的代持，则如主帖所述，A公司账面需反映 20000 万的长期股权投资-C及 4000 万长期应付款-B；A公司合并报表中视同全资子公司处理，并将依据协议约定B在C中应享有的权益确认为少数股东权益。